【裁判字號】    97,交聲,27
【裁判日期】    970522
【裁判案由】    違反道路交通管理處罰條例聲明異議
【裁判全文】
臺灣雲林地方法院交通事件裁定          97年度交聲字第27號
移送機關即    交通部公路總局嘉義區監理所雲林監理站
原處分機關
異  議  人  甲○○
即受處分人
上列異議人即受處分人因違反道路交通管理處罰條例案件，對於
交通部公路總局嘉義區監理所雲林監理站97年1 月21日所為之處
分（原處分案號：雲監裁字第裁72-KAE005034號裁決書），聲明
異議，本院裁定如下：
    主  文
異議駁回。
    理  由
一、聲明異議意旨略以：異議人即受處分人甲○○接獲原處分機
    關之裁決書，以異議人所有之車牌號碼S6-2022 號自用小客
    車，於民國96年10月8 日下午4 時40分許，在雲林縣斗六市
    ○○路與明德路口，因闖越該交岔路口之紅燈，而遭警製單
    舉發，處罰鍰新臺幣（下同）2,700 元並記違規點數3 點。
    然異議人當時並未駕駛該車，據當時受僱異議人公司之實際
    駕駛人陳稱，其通過該路口時，號誌為黃燈，並無闖越紅燈
    行為。原處分機關未查，逕予裁決，異議人實難甘服，爰依
    法聲明異議等語。
二、按汽車駕駛人，行經有燈光號誌管制之交岔路口闖紅燈者，
    ，處1,800 元以上5,400 元以下罰鍰，道路交通管理處罰條
    例第53條定有明文。又按汽車駕駛人有前開第53條規定之情
    形者，除依該條處罰鍰外，並予記違規點數3 點，亦為同條
    例第63條第1 項第3 款所明定。
三、訊據異議人固不否認車牌號碼S6-2022 號自用小客車為其所
    有，並於前揭時、地，駕駛行經雲林縣斗六市○○路與明德
    路口之事實，惟矢口否認有何闖越紅燈行為，並以前詞置辯
    。經查：
  (一)異議人於96年10月8日下午4時40分許，駕駛前揭自用小客車
    沿雲林縣斗六市○○路由東往西方向行駛，行經該路與明德
    路交岔路口時，確實闖越紅燈等情，業據證人即本件舉發員
    警乙○○於本院證稱：異議人當時駕車沿雲林縣斗六市○○
    路由斗六往斗南方向行駛，異議人闖越雲林路與明德路口之
    紅燈後，往前直行又闖越另1 個紅燈，再向左轉行駛府文路
    ，最後在府文路之雲林縣選舉委員會前遭攔停，異議人下車
    求情，經我們拒絕並開單舉發，異議人拒絕簽收等語，核與
    證人亦為本件舉發員警陳明昌於本院證述：當時異議人駕駛
    賓士汽車，由東往西方向行駛，闖越雲林路與明德路口之紅
    燈，我與乙○○同時確認後，即駕駛巡邏車、開警示燈，以
    廣播器請異議人停車受檢，異議人又連續闖越紅燈，最後才
    在府文路上之選委會前停車等語，大致相符。觀諸證人乙○
    ○、丙○○上開證述內容，並無明顯違反經驗或論理法則之
    處，復參酌其等均與異議人素昧平生，並無仇隙嫌怨，業據
    異議人於本院所自承，而警員執行公務時，本身即受有行政
    懲處責任之監督，更於本院到庭具結作證，以刑事責任擔保
    其等證言之真實性，益證乙○○、丙○○之證述內容可採。
    佐以乙○○、丙○○當日係為重點攔檢闖越紅燈之交通違規
    事件而執勤，業據證人2 人於本院證述一致，衡情，其等當
    不至於選擇在視線障礙處觀察。據此，舉發員警既在日間、
    選擇視線良好地點並同時目睹異議人闖越紅燈，應無錯看之
    虞，其等之證詞均值採信而確屬實情，異議人於上開時、地
    ，確有駕車闖越紅燈一情，堪予認定。
  (二)異議人辯稱其非當時駕駛前揭自用小客車之駕駛人乙節。惟
    查，證人乙○○、丙○○於本院均一致證稱：異議人於雲林
    縣選舉委員會前遭攔停後下車，手撐拐杖，因該人殘障，又
    拒絕簽名、收受紅單，所以才由丙○○在舉發單上特別註記
    ，並當庭確認在場之異議人即係當時駕車遭攔停者無誤等語
    ，且觀諸卷附雲警交字第KAE005034 號雲林縣警察局舉發違
    反道路交通管理事件通知單所示，其上確實載明「該員殘障
    、拒收拒簽」等字詞；而異議人於本院亦自承：我是於48年
    之「八七水災」當年出生，因未注射預防針，造成行動不便
    等語。據此，以異議人不認識舉發員警乙○○、丙○○，業
    敘如前，而該2 名警員卻均能清楚知悉異議人行動不便之外
    觀特徵，並由丙○○記載於舉發單上，足以認定異議人確實
    為
    本件闖越紅燈之駕駛人，甚為明確。
  (三)異議人於本院陳稱：「（問：你說該名工人是男性還是女性
    ？）我要回去問一問」、「（問：該名工人何時告訴你，他
    是闖黃燈，不是闖紅燈？）我收到單子後，他才告訴我」、
    「（問：是該名工人跳出來說是他開的？）對」等語。依此
    ，異議人於收受舉發單後，該名員工既已向異議人坦承係實
    際駕駛人，異議人應已知悉該名員工之姓名、性別，然異議
    人於本院卻無法回答，有違常情。況且，異議人自97年3 月
    4 日於本院庭訊時，表明將於同年月31日前陳報該駕駛人之
    年籍資料到院，惟迄今仍未提出，益證異議人上開所述，毫
    無所據。
四、綜上所述，異議人確有於前揭時、地駕車行經有燈光號誌管
    制之交岔路口而闖紅燈之違規行為。從而，原處分機關依前
    揭道路交通管理處罰條例第53條第1 項，裁處異議人罰鍰2,
    700 元，並依同條例第63條第1 項第3 款規定，併予記違規
    點數3 點，核無違誤。異議人仍執前詞聲明異議，為無理由
    ，自應予駁回。
五、據上論斷，應依道路交通案件處理辦法第19條，裁定如主文
    。
中    華    民    國    97    年    5     月    22    日
                  交通法庭    法  官  曾鴻文
以上正本證明與原本無異。
如不服本裁定，應於裁定送達後5 日內向本院提出抗告狀（須附
繕本）。
                              書記官  顏錦清
中    華    民    國    97    年    5     月    22    日


司法院資訊處製作；財團法人民間司法改革基金會備份。
